【裁判字號】    89,易,2366
【裁判日期】    891026
【裁判案由】    賭博
【裁判全文】
臺灣臺南地方法院刑事判決                        八十九年度易字第二三六六號
    公  訴  人  臺灣台南地方法院檢察署檢察官
    被      告  甲○○
右列被告因賭博案件，經檢察官提起公訴（八十九年度偵字第九四九八號），本院判
決如左：
    主  文
甲○○共同連續意圖營利，聚眾賭博，處有期徒刑肆月，如易科罰金，以佰元折算
壹日。
扣案之樸克牌壹拾肆付、骰子貳盒、夾子壹零玖個均沒收。
    事  實
一、甲○○有賭博前科（於本件不構成累犯），與陳永盛（已另案判決）共同意圖營
    利，於民國八十九年六月二十五日起，由陳永盛出面以每日新台幣（下同）一千
    五百元之代價，向陳金雪（已另案判決）租用台南市○○路一二九號後方之倉庫
    經營賭場，陳金雪明知其等承租該處係供作賭場之用，竟基於營利之意圖而出租
    。陳永盛則於上開場所，以樸克牌為賭具，以比點數大小方式輸贏（即俗稱九仔
    生）供蔡美雪、陳建君、陳建宏、陳永宗、洪忠正、周霞、李鑾、鄭龍水、陳素
    珠、王國勝、曾育其、張貴雯、張林女、蔡明進、鐘阿盡、石阿密、鄧郭來餘、
    李黃金葉、劉招英、李黃梅、蔡愛春、魏媛足、方玉花、曾金連、林蔡美英、邱
    子縈、賴劉惠美、馬民安、陳憲三、涂鄭素鑾、魯曾銀心、呂聰明、黃碧雲、安
    黃美、黃金菊等三十五人（另依社會秩序維護法處理）下注把玩，陳永盛除當莊
    家參與賭博外，每小時並抽頭五百元，嗣於同年月二十六日晚上十時三十分許，
    經警當場查獲，扣得賭具樸克牌十四付、骰子二盒、夾子一０九個及香菸二十一
    包。
二、案經台灣台南地方法院檢察署檢察官自動檢舉偵查起訴。
    理  由
一、訊據被告否認右揭犯行，並辯稱，伊並未與第三人陳永盛共同合夥經營賭場，伊
    祇有在吃麵時有談到要在該處做衛生麻將，沒想到事情會變成這樣云云。惟查：
    陳永盛在檢察官偵查中具結證稱：伊與外號「阿娟」即被告一同到台南市○○路
    一二九號租屋供人打衛生麻將，被告也同意，所以才一起去云云。苟被告沒有開
    賭場供人打麻將以資抽頭，何必大費周章向人租屋？被告所辯，顯係卸責之詞，
    證人陳永盛在檢察官偵查中所為有利於被告之供詞，則為迴護被告之詞，均不足
    採信。此外，尚有經警當場查獲之賭具樸克牌十四付、骰子二盒、夾子一０九個
    及香菸二十一包扣案佐證，罪證已臻明確，被告犯行堪以認定。
二、核被告所為係犯刑法第二百六十八條之聚眾賭博罪，其與陳永盛間有犯意聯絡及
    行為分擔，皆為共同正犯。被告等先後多次犯行，時間緊接，犯罪構成要件相同
    ，顯係基於概括之犯意反覆為之，應依連續犯之規定論以一罪並加重其刑，檢察
    官起訴意旨，漏未論及連續犯部分，應予補充。爰審酌被告之品性，犯罪後飾詞
    狡辯及被告等聚眾賭博，敗壞社會風氣等一切情狀，量處如主文所示之刑，並諭
    知易科罰金之折算標準，以資懲儆。又扣案之賭具樸克牌十四付、骰子二盒、夾
    子一０九個為當場賭博之器具，應予宣告沒收；至於扣案之香菸二十一包雖為被
    告等所有，但尚難認係專供賭博罪犯罪所用之物，亦非賭資及賭具，爰不宣告沒
    收。
三、據上論斷，應依刑事訴訟法第二百九十九條第一項前段，刑法二十八條、第五十
    六條、第二百六十八條、第二百六十六條第二項、第四十一條，罰金罰鍰提高標
    準條例第一條前段、第二條，判決如主文。
    本案經檢察官曲鴻煜到庭執行職務。
中      華      民      國    八十九    年      十      月    二十六    日
                              臺灣臺南地方法院刑事第二庭
                                            法  官  王  立  村
右正本證明與原本無異
如不服本判決，應於判決送達後十日內，向本院提出上訴狀。
                                            書記官  歐  貞  妙
中      華      民      國    八十九    年      十      月    二十六    日
附錄本案論罪科刑法條全文：
刑法第二百六十八條：
意圖營利，供給賭博場所或聚眾賭博者，處三年以下有期徒刑，得併科三千元以下罰
金。


司法院資訊處製作；財團法人民間司法改革基金會備份。
